# 关于应收账款坏账准备计提的问题？

提问人：剑之吻 时间：2017-03-10 11:43:11
现在做清算前的净资产审计，单位应收账款挂股东 100 万，已提坏账准备 50 万，净值等于股东对本单位的实收资本出资额，实质此款是收不回了，净资产也是负数了，我是否能全额计提坏账准备。但是投资单位对此应收账款的询证函又回函确认了，实质上是没能力支付的。

回答人：chenyiwei
询证函的回函确认只是“存在性”“权利与义务”认定方面的审计证据，但是否计提坏帐准备，属于“计量”认定范畴内的问题，两者不可混淆。承认这笔债务存在和有能力偿还这笔债务是两码事。